public_html/app/tools/lang/data/dict-vec-oxt/dictionaries/vec.aff
FLAG UTF-8
SFX A erkórer arkorisonse perkórer
SFX A erkórer arkoriven/L perkórer
SFX A erkórer arkorivense perkórer
SFX A erkórer arkorivion/L perkórer
SFX A erkórer arkorivionse perkórer
SFX A erkórer arkorivié/P perkórer
SFX A erkórer arkoriviéu/Q perkórer
SFX A erkórer arkorivon/L perkórer
SFX A erkórer arkorivonse perkórer
SFX A erkórer arkorié/P perkórer
SFX A erkórer arkoriéde/P perkórer
SFX A erkórer arkoriége/P perkórer
SFX A erkórer arkoriéu/Q perkórer
SFX A erkórer arkoro/J perkórer
SFX A erkórer arkoron/L perkórer
SFX A erkórer arkorone perkórer
SFX A erkórer arkoronse perkórer
SFX A erkórer arkorsa perkórer
SFX A erkórer arkorse perkórer
SFX A erkórer arkorsi perkórer
SFX A erkórer arkorso perkórer
SFX A erkórer arkorso/I perkórer
SFX A erkórer arkoruda/I perkórer
SFX A erkórer arkorude/I perkórer
SFX A erkórer arkorudi/I perkórer
SFX A erkórer arkorudo/I perkórer
SFX A erkórer arkoré/PF perkórer
SFX A erkórer arkoréa/JPR perkórer
SFX A erkórer arkoréami/K perkórer
SFX A erkórer arkoréau/Q perkórer
SFX A erkórer arkorée/J perkórer
SFX A erkórer arkoréelo/S perkórer
SFX A erkórer arkoréemi/K perkórer
SFX A erkórer arkoréi/NP perkórer
SFX A erkórer arkoréimo/L perkórer
SFX A erkórer arkoréimoni/M perkórer
SFX A erkórer arkoréitu/O perkórer
SFX A erkórer arkorémoni/M perkórer
SFX A erkórer arkoréndome/G perkórer
SFX A erkórer arkoréndomene/G perkórer
SFX A erkórer arkoréo/J perkórer
SFX A erkórer arkoréomi/K perkórer
SFX A erkórer arkorésimo perkórer
SFX A erkórer arkoréu/Q perkórer
SFX A erkórer arkorévami/K perkórer
SFX A erkórer arkorévelo/S perkórer
SFX A erkórer arkorévemi/K perkórer
SFX A erkórer arkorévimo/L perkórer
SFX A erkórer arkorévimoni/M perkórer
SFX A erkórer arkorévitu/O perkórer
SFX A erkórer arkorévomi/K perkórer
SFX A erkórer arkorí perkórer
SFX A erkórer arkorí/FP perkórer
SFX A erkórer arkorímoni/M perkórer
SFX A erkórer arkoríu/Q perkórer
SFX A erkórer arkorú perkórer
SFX A erkórer arkorúa perkórer
SFX A erkórer arkorúe perkórer
SFX A erkórer arkorúi perkórer
SFX A erkórer arkorúo perkórer
SFX A erkórer arkórar/E perkórer
SFX A erkórer arkórare perkórer
SFX A erkórer arkórarme/G perkórer
SFX A erkórer arkórarmene/G perkórer
SFX A erkórer arkórelo/S perkórer
SFX A erkórer arkóremi/K perkórer
SFX A erkórer arkórime/H perkórer
SFX A erkórer arkóritu/O perkórer
SFX A erkórer arkóromi/K perkórer
SFX A erlar arlada/I [bp]erlar
SFX A erlar arlade/I [bp]erlar
SFX A erlar arladi/I [bp]erlar
SFX A erlar arlado/I [bp]erlar
SFX A erlar arlando/E [bp]erlar
SFX A erlar arlante [bp]erlar
SFX A erlar arlar/E [bp]erlar
SFX A erlar arlaralo/S [bp]erlar
SFX A erlar arlarami/K [bp]erlar
SFX A erlar arlaratu/O [bp]erlar
SFX A erlar arlarave/RT [bp]erlar
SFX A erlar arlare [bp]erlar
SFX A erlar arlaremo/L [bp]erlar
SFX A erlar arlaren/L [bp]erlar
SFX A erlar arlarense [bp]erlar
SFX A erlar arlaresi/P [bp]erlar
SFX A erlar arlaresiu/Q [bp]erlar
SFX A erlar arlarion/L [bp]erlar
SFX A erlar arlarionse [bp]erlar
SFX A erlar arlarisen/L [bp]erlar
SFX A erlar arlarisense [bp]erlar
SFX A erlar arlarision/L [bp]erlar
SFX A erlar arlarisionse [bp]erlar
SFX A erlar arlarisié/P [bp]erlar
SFX A erlar arlarisiéu/Q [bp]erlar
SFX A erlar arlarison/L [bp]erlar
SFX A erlar arlarisonse [bp]erlar
SFX A erlar arlarié/P [bp]erlar
SFX A erlar arlariéu/Q [bp]erlar
SFX A erlar arlarme/G [bp]erlar
SFX A erlar arlaron/L [bp]erlar
SFX A erlar arlaronse [bp]erlar
SFX A erlar arlarà/JNR [bp]erlar
SFX A erlar arlaràe/R [bp]erlar
SFX A erlar arlarè/J [bp]erlar
SFX A erlar arlarèmi/K [bp]erlar
SFX A erlar arlaré/P [bp]erlar
SFX A erlar arlarémoni/M [bp]erlar
SFX A erlar arlarésimo/L [bp]erlar
SFX A erlar arlarésimoni/M [bp]erlar
SFX A erlar arlaréu/Q [bp]erlar
SFX A erlar arlaría/JNR [bp]erlar
SFX A erlar arlaríami/K [bp]erlar
SFX A erlar arlaríatu/O [bp]erlar
SFX A erlar arlaríe/JR [bp]erlar
SFX A erlar arlaríelo/S [bp]erlar
SFX A erlar arlaríemi/K [bp]erlar
SFX A erlar arlarò/J [bp]erlar
SFX A erlar arlaròmi/K [bp]erlar
SFX A erlar arlase/I [bp]erlar
SFX A erlar arlasi [bp]erlar
SFX A erlar arlasta/I [bp]erlar
SFX A erlar arlaste/I [bp]erlar
SFX A erlar arlasti/I [bp]erlar
SFX A erlar arlasto/I [bp]erlar
SFX A erlar arlava/JPR [bp]erlar
SFX A erlar arlavau/Q [bp]erlar
SFX A erlar arlave/J [bp]erlar
SFX A erlar arlavi/NP [bp]erlar
SFX A erlar arlavo/J [bp]erlar
SFX A erlar arlede [bp]erlar
SFX A erlar arlege [bp]erlar
SFX A erlar arlemo [bp]erlar
SFX A erlar arlemo/L [bp]erlar
SFX A erlar arlen/L [bp]erlar
SFX A erlar arlendo/E [bp]erlar
SFX A erlar arlene [bp]erlar
SFX A erlar arlense [bp]erlar
SFX A erlar arlese/I [bp]erlar
SFX A erlar arlesi [bp]erlar
SFX A erlar arlesta/I [bp]erlar
SFX A erlar arleste/I [bp]erlar
SFX A erlar arlesti/I [bp]erlar
SFX A erlar arlesto/I [bp]erlar
SFX A erlar arleva/JPR [bp]erlar
SFX A erlar arlevau/Q [bp]erlar
SFX A erlar arleve/J [bp]erlar
SFX A erlar arlevi/NP [bp]erlar
SFX A erlar arlevo/J [bp]erlar
SFX A erlar arlion/L [bp]erlar
SFX A erlar arlione [bp]erlar
SFX A erlar arlionse [bp]erlar
SFX A erlar arlisen/L [bp]erlar
SFX A erlar arlisene [bp]erlar
SFX A erlar arlisense [bp]erlar
SFX A erlar arlision/L [bp]erlar
SFX A erlar arlisione [bp]erlar
SFX A erlar arlisionse [bp]erlar
SFX A erlar arlisié/P [bp]erlar
SFX A erlar arlisiéde/P [bp]erlar
SFX A erlar arlisiége/P [bp]erlar
SFX A erlar arlison/L [bp]erlar
SFX A erlar arlisone [bp]erlar
SFX A erlar arlisonse [bp]erlar
SFX A erlar arliven/L [bp]erlar
SFX A erlar arlivense [bp]erlar
SFX A erlar arlivion/L [bp]erlar
SFX A erlar arlivionse [bp]erlar
SFX A erlar arlivié/P [bp]erlar
SFX A erlar arliviéu/Q [bp]erlar
SFX A erlar arlivon/L [bp]erlar
SFX A erlar arlivonse [bp]erlar
SFX A erlar arlié/P [bp]erlar
SFX A erlar arliéde/P [bp]erlar
SFX A erlar arliége/P [bp]erlar
SFX A erlar arliéu/Q [bp]erlar
SFX A erlar arlon/L [bp]erlar
SFX A erlar arlone [bp]erlar
SFX A erlar arlonse [bp]erlar
SFX A erlar arlà [bp]erlar
SFX A erlar arlàa/JPR [bp]erlar
SFX A erlar arlàami/K [bp]erlar
SFX A erlar arlàau/Q [bp]erlar
SFX A erlar arlàe/J [bp]erlar
SFX A erlar arlàelo/S [bp]erlar
SFX A erlar arlàemi/K [bp]erlar
SFX A erlar arlài/NP [bp]erlar
SFX A erlar arlàimo/L [bp]erlar
SFX A erlar arlàimoni/M [bp]erlar
SFX A erlar arlàitu/O [bp]erlar
SFX A erlar arlàndome/G [bp]erlar
SFX A erlar arlàndomene/G [bp]erlar
SFX A erlar arlào/J [bp]erlar
SFX A erlar arlàomi/K [bp]erlar
SFX A erlar arlàrmene/G [bp]erlar
SFX A erlar arlàsimo [bp]erlar
SFX A erlar arlàvami/K [bp]erlar
SFX A erlar arlàvelo/S [bp]erlar
SFX A erlar arlàvemi/K [bp]erlar
SFX A erlar arlàvimo/L [bp]erlar
SFX A erlar arlàvimoni/M [bp]erlar
SFX A erlar arlàvitu/O [bp]erlar
SFX A erlar arlàvomi/K [bp]erlar
SFX A erlar arlè [bp]erlar
SFX A erlar arlè/FP [bp]erlar
SFX A erlar arlème/H [bp]erlar
SFX A erlar arlèu/Q [bp]erlar
SFX A erlar arlé/FP [bp]erlar
SFX A erlar arléa/JPR [bp]erlar
SFX A erlar arléami/K [bp]erlar
SFX A erlar arléau/Q [bp]erlar
SFX A erlar arlée/J [bp]erlar
SFX A erlar arléelo/S [bp]erlar
SFX A erlar arléemi/K [bp]erlar
SFX A erlar arléi/NP [bp]erlar
SFX A erlar arléimo/L [bp]erlar
SFX A erlar arléimoni/M [bp]erlar
SFX A erlar arléitu/O [bp]erlar
SFX A erlar arlémoni/M [bp]erlar
SFX A erlar arléndome/G [bp]erlar
SFX A erlar arléndomene/G [bp]erlar
SFX A erlar arléo/J [bp]erlar
SFX A erlar arléomi/K [bp]erlar
SFX A erlar arlésimo [bp]erlar
SFX A erlar arléu/Q [bp]erlar
SFX A erlar arlévami/K [bp]erlar
SFX A erlar arlévelo/S [bp]erlar
SFX A erlar arlévemi/K [bp]erlar
SFX A erlar arlévimo/L [bp]erlar
SFX A erlar arlévimoni/M [bp]erlar
SFX A erlar arlévitu/O [bp]erlar
SFX A erlar arlévomi/K [bp]erlar
SFX A erlar èrla/RF [bp]erlar
SFX A erlar èrle [bp]erlar
SFX A erlar èrle/IJR [bp]erlar
SFX A erlar èrlelo/S [bp]erlar
SFX A erlar èrleme/H [bp]erlar
SFX A erlar èrlemi/K [bp]erlar
SFX A erlar èrli [bp]erlar
SFX A erlar èrli/N [bp]erlar
SFX A erlar èrlitu/O [bp]erlar
SFX A erlar èrlo/J [bp]erlar
SFX A erlar èrlomi/K [bp]erlar
SFX A erlefar arlefada/I xberlefar
SFX A erlefar arlefade/I xberlefar
SFX A erlefar arlefadi/I xberlefar
